【裁判字號】    95,上易,123
【裁判日期】    950725
【裁判案由】    給付貨款等
【裁判全文】
臺灣高等法院民事判決                 95年度上易字第123號
上  訴  人  甲○○○
被上訴人    好聖貿易有限公司
法定代理人  乙○○
訴訟代理人  丙○○
上列當事人間請求給付貨款等事件，上訴人對於中華民國94年12
月27日臺灣臺北地方法院94年度訴字第176號第一審判決提起上
訴，本院於95年7月18日言詞辯論終結，判決如下：
    主  文
上訴駁回。
第二審訴訟費用由上訴人負擔。
    事  實
甲、上訴人方面：
一、聲明：(一)原判決廢棄。
          (二)駁回被上訴人在第一審之訴。
          (三)訴訟費用由被上訴人負擔。
二、陳述：除與原判決記載相同者外，補稱略以：
    (一)上訴人只是受僱人，老闆陳文宗為上訴人之先生，貨款應
      由老闆負責。
    (二)被上訴人所提對帳單為上訴人所簽，對方叫我簽名，我就
      簽名。
三、證據：除援用原審提出者外，補聲請訊問證人王文君、林根
    成及陳文宗。
乙、被上訴人方面：
一、聲明：(一)上訴駁回。
          (二)訴訟費用由上訴人負擔。
二、陳述：除與原判決記載相同者外，補稱略以：
    (一)上訴人多次看到售貨單或對帳單上客戶名稱為上訴人，但
      其均未向被上訴人反應；且上訴人曾兩次匯貨款給被上訴
      人。
    (二)被上訴人之業務員張家安曾多次與上訴人聯絡，上訴人曾
      允諾要分期付款清償。
三、證據：除援用原審提出者外，補提由甲○○○匯款入帳之存
    摺影本為證。
    理  由
一、被上訴人起訴主張，上訴人於93年10月間向被上訴人訂購蔬
    果數批，有貨款155590元未付清，且上訴人前用以支付貨款
    之支票二紙遭退票，又積欠未兌現貨款700750元，合計
    856340元，有上訴人簽名確認之出貨對帳單乙紙為證。因本
    於買賣法律關係求為命上訴人給付856340元及法定遲延利息
    之判決等語。上訴人則以伊是有簽對帳單，上面之記載也沒
    錯，但伊係受僱於人，非本件買賣之承買人云云，資為抗辯
    。
二、查就雙方所無爭執之「客戶出貨對帳單」確實載明「客戶編
    號甲○○○（00000000）」、「貨款155590元」、「未兌票
    據700750元」，此部份上訴人亦自認「是有簽對帳單，上面
    之記載也沒錯」 (原審卷第64頁筆錄)，該出貨對帳單上客
    戶既記載上訴人之名字，上訴人並無異議而簽字，足堪認為
    上訴人確認其為與被上訴人交易之對象。且本件實際參予交
    易之被上訴人員工張家安（已離職），於原審證稱這些貨都
    是賣給上訴人甲○○○，系爭款項有去收，但沒收到，上訴
    人說下次再給等語 (原審卷第64頁背面、第65頁)；另之前
    兩造之交易經過，上訴人曾經於93年4月16日、93年4月27日
    兩次以其名義將貨款67200元、160800元匯予被上訴人，有
    甲○○○匯款入帳之存摺影本可稽 (本院卷第34頁)，上訴
    人雖辯稱是老闆叫其匯款的，然如其係奉命匯款，自應以公
    司名義為匯款人才是，其既以自己名義匯款，而其名字即為
    被上訴人之客戶名稱，顯見上訴人即為被上訴人交易之對象
    。
三、上訴人雖辯稱伊係受雇於人，並舉王立君、林根成、陳文宗
    為證人，惟查上訴人於原審辯稱其老闆為陳匡成 (原審卷第
    64頁)，於本院則稱其係受雇於陳文宗或稱受雇於陳文宗與
    陳匡成合夥 (本院卷第27頁背面、言詞辯論筆錄)，所辯已
    前後不一，證人王立君、林根成固證稱彼等與上訴人為同事
    ，均受雇於陳文宗與陳匡成合夥，惟查陳文宗為上訴人之夫
    ，其或與陳匡成有合夥關係，但上訴人既未以合夥名義與被
    上訴人交易，而以上訴人名義與被上訴人交易，則與被上訴
    人成立買賣關係者，當然為上訴人；如其所為交易係為該合
    夥之利益而為，則其對該合夥如何求償，則屬另一問題，非
    本件買賣糾紛所能審究，併此敘明。
四、本件買賣關係既存在上訴人與被上訴人間，上訴人於93年10
    月間向被上訴人訂購蔬果之貨款155590元未付，且上訴人之
    前用以支付貨款之支票二紙遭退票，另積欠未兌現貨款
    700750元，合計856340元，有上訴人簽名確認之出貨對帳單
    為證。按給付無確定期限者，債務人於債權人得請求給付時
    ，經其催告而未為給付，自受催告時起，負遲延責任；其經
    債權人起訴而送達書狀，依督促程序送達支付命令，或為其
    他相類之行為者，與催告有同一之效力。民法第229條第2項
    定有明文；又同法第233條第1項規定，遲延之債務，以支付
    金錢為標的者，債權人得請求依法定利率計算之遲延利息。
    從而被上訴人主張基於買賣契約請求上訴人應給付價金
    856340元及自支付命令送達翌日之93年11月30日起，至清償
    日止，按週年利率5%計算之利息，為有理由，應予准許。是
    則原審判命上訴人如數給付，於法並無不合。上訴意旨指摘
    原判決不當，求予廢棄改判，為無理由，應予駁回。
五、本件事證已臻明確，兩造其餘主張及抗辯，不影響判決結果
    ，爰不一一論述，附此敘明。
六、據上論結，本件上訴為無理由，依民事訴訟法第449條第1項
    、第78條，判決如主文。
中    華    民    國    95    年    7     月    25    日
                  民事第八庭  審判長法  官  吳景源
                                    法  官  鄭威莉
                                    法  官  滕允潔
正本係照原本作成。
不得上訴。
中    華    民    國    95    年    7     月    28    日
                                    書記官  林麗觀


司法院資訊處製作；財團法人民間司法改革基金會備份。
